臺灣士林地方法院刑事判決
111年度審交易字第303號
公  訴  人  臺灣士林地方檢察署檢察官
被      告  簡俊麒


上列被告因公共危險案件，經檢察官提起公訴（111年度偵字第5
940號），本院因被告於準備程序就被訴事實為有罪之陳述，裁
定進行簡式審判程序並判決如下：
    主  文
簡俊麒犯駕駛動力交通工具而吐氣所含酒精濃度達每公升零點二
五毫克以上罪，處有期徒刑陸月，併科罰金新臺幣壹拾萬元，有
期徒刑如易科罰金，罰金如易服勞役，均以新臺幣壹仟元折算壹
日。 
    事實及理由
一、本件事實及證據，除均引用檢察官起訴書之記載（如附件）
    外，證據部分併補充：被告簡俊麒於準備程序及審理之自白
    （見本院卷第32、36至37頁）。
二、論罪科刑：
  ㈠核被告簡俊麒所為，應成立刑法第185條之3第1項第1款之駕
    駛動力交通工具而吐氣所含酒精濃度達每公升0.25毫克以上
    罪。
  ㈡又被告有如起訴書犯罪事實欄一所主張之有期徒刑科刑及執
    行情形，為被告所是認（見本院卷第32、37頁），核與卷附
    之刑案資料查註紀錄表、臺灣高等法院被告前案紀錄表記載
    相符，其於受有期徒刑執行完畢後，5年以內故意再犯本件
    有期徒刑以上之罪，為累犯，參酌司法院大法官釋字第775
    號解釋意旨，本院認為就被告本案所犯之罪，尚無因加重最
    輕本刑而生刑罰逾其罪責之情，即應依刑法第47條第1項之
    規定，加重其刑。
  ㈢爰以行為人之責任為基礎，並審酌被告前已違犯酒後超標駕
    車之公共危險罪案件達5次，此有上開前案紀錄表可按，自
    知酒精對人之意識能力有不良影響，而酒後超標駕車對一般
    用路人及駕駛人自身均有高度危險性，且為法所嚴禁，竟仍
    於本案飲用酒類後，未待酒精完全消退，於呼氣酒精濃度達
    每公升0.42毫克之狀態下，漠視法令而心存僥倖，罔顧自己
    及用路人生命、身體之安全，駕車上路，殊值非難，兼衡被
    告自始坦認犯行之犯後態度、所駕駛之車輛種類與行駛之路
    段，及斟酌其自陳國中畢業之智識程度、單親家庭，從事粗
    工，需幫忙扶養孫女之家庭經濟與生活狀況等一切情狀，量
    處如主文所示之刑，併諭知易刑之折算標準，資為懲儆。
據上論結，應依刑事訴訟法第273條之1第1項、第284條之1、第2
99條第1項前段、第310條之2、第454條，刑法第185條之3第1項
第1款、第47條第1項、第41條第1項前段、第42條第3項前段，刑
法施行法第1條之1第1項，判決如主文。
本案經檢察官錢義達提起公訴，檢察官江玟萱到庭執行職務。
中　　華　　民　　國　　111 　年　　6 　　月　　7 　　日
                  刑事第九庭法  官  李冠宜
以上正本證明與原本無異。
如不服本判決應於收受送達後20日內向本院提出上訴書狀，並應
敘述具體理由。其未敘述上訴理由者，應於上訴期間屆滿後20日
內向本院補提理由書（均須按他造當事人之人數附繕本）「切勿
逕送上級法院」。
因疫情而遲誤不變期間，得向法院聲請回復原狀。
                            書記官  杜依玹
中　　華　　民　　國　　111 　年　　6 　　月　　9 　　日
附錄：本案論罪科刑法條全文
中華民國刑法第185條之3
駕駛動力交通工具而有下列情形之一者，處2年以下有期徒刑，
得併科20萬元以下罰金：
一、吐氣所含酒精濃度達每公升零點二五毫克或血液中酒精濃度
    達百分之零點零五以上。
二、有前款以外之其他情事足認服用酒類或其他相類之物，致不
    能安全駕駛。
三、服用毒品、麻醉藥品或其他相類之物，致不能安全駕駛。
因而致人於死者，處3年以上10年以下有期徒刑；致重傷者，處1
 年以上7年以下有期徒刑。
曾犯本條或陸海空軍刑法第54條之罪，經有罪判決確定或經緩起
訴處分確定，於5年內再犯第1項之罪因而致人於死者，處無期徒
刑或5年以上有期徒刑；致重傷者，處3年以上10年以下有期徒刑
。